【裁判字號】    97,訴,4687
【裁判日期】    970829
【裁判案由】    清償借款
【裁判全文】
臺灣臺北地方法院民事判決              97年度訴字第4687號
原      告  中國信託商業銀行股份有限公司
法定代理人  丙○○
訴訟代理人  乙○○
被      告  甲○○
上列當事人間請求清償借款事件，本院於民國97年8 月22日言詞
辯論終結，判決如下：
    主  文
被告應給付原告新臺幣陸拾玖萬肆仟參佰捌拾肆元，及自民國九
十五年八月二十八日起至清償日止，按年息百分之九‧九九計算
之利息，暨自民國九十五年九月二十九日起至清償日止，逾期在
六個月以內部分，按上開利率百分之十，逾期超過六個月部分，
按上開利率百分之二十計算之違約金。
訴訟費用新臺幣柒仟陸佰元由被告負擔。
    事實及理由
ㄧ、本件依兩造所訂個人信貸借據暨約定書第12條，合意以本院
    為管轄第ㄧ審法院；又被告經合法通知未於言詞辯論期日到
    場，核無民事訴訟法第386 條各款所列情形，爰依原告之聲
    請，由其ㄧ造辯論而為判決，合先敘明。
二、原告主張被告於民國94年9 月15日與原告簽訂個人信貸借據
    暨約定書向原告借款新臺幣（下同）76萬元，約定借款期間
    自94年9 月28日起至101 年9 月28日止，利息按年息9.99%
    固定計算，以一個月為一期，共分84期，按期於每月28日攤
    還本息，倘未按期繳付本息，即喪失期限利益，其債務視為
    全部到期，除仍按上開約定利率計付遲延利息外，逾期在6
    個月以內部分，按上開約定利率10% ，逾期超過6 個月部分
    ，按上開約定利率20% 計算違約金。詎被告僅還款至95年8
    月27日即未再清償，依約其債務已視為全部到期，尚有694,
    384 元及按上開約定利率計算之利息、違約金迄未清償。為
    此提起本訴，聲明求為命被告給付原告如主文第一項所示之
    判決等情。
三、經查，原告主張上開事實，業據其提出與所述相符之個人信
    貸借據暨約定書、個人信貸申請書、放款帳戶還款交易明細
    等影本為證。被告經合法通知未到場爭執，復未提出書狀答
    辯供本院斟酌，依民事訴訟法第280 條第3 項準用同條第1
    項規定，視同自認原告之主張，自堪信原告主張之事實為真
    正。從而原告依消費借貸之法律關係提起本訴，求為如主文
    第ㄧ項所示之判決，即無不合，應予准許。
四、依民事訴訟法第385 條第1 項前段、第78條，判決如主文。
五、本件訴訟費用為裁判費，金額確定為7,600元。
中    華    民    國    97    年    8     月    29    日
                  民事第三庭    法  官  黃明發
以上正本係照原本作成。
如對本判決上訴，須於判決送達後20日內向本院提出上訴狀。
中    華    民    國    97    年    8     月    29    日
                                書記官  陳怡如


司法院資訊處製作；財團法人民間司法改革基金會備份。
